【裁判字號】    89,易,67
【裁判日期】    890209
【裁判案由】    竊盜
【裁判全文】
臺灣桃園地方法院刑事判決           八十九年度易字第六七號
    公  訴  人  台灣桃園地方法院檢察署檢察官
    被      告  乙○○
右列被告因竊盜案件，經檢察官提起公訴（八十八年度偵緝字第一二六０號），本院
判決如左：
        主  文
乙○○無罪。
        理  由
一、公訴意旨略以：被告乙○○基於意圖為自己不法所有而竊取他人財物之犯意，於
    民國八十八年七月六日七時許，在桃園縣中壢市○○○路，竊取甲○○所有置放
    在車牌ＫＲ─六六八七號自用小客車內之皮包一只（內有駕照、健保卡各二張、
    行照一張、信用卡三張、金融卡四張），嗣於八十八年七月十五日十五時十五分
    許，經警在桃園縣中壢市○○○路○段二二三巷八十九弄二十四號六樓其住處查
    獲，扣得上開皮包一個，因認被告涉犯刑法第三百二十條第一項之竊盜罪嫌。
二、本件公訴人認被告乙○○涉有竊盜犯行，無非以被害人甲○○之指述，及被害人
所失竊之上開物品係在被告住處查獲，及被告無法說明其所辯稱寄放上開贓物之
    「阿呆」、「阿文」、「小黑」等人的真實姓名為主要論據。訊據被告堅決否認
    有檢察官所指之竊盜犯行，辯稱上開贓物非其所竊取，而是綽號「阿呆」、「阿
    文」、「小黑」等三人到其家裡吸毒後未帶走的，然後警察就來了等語。
三、按犯罪事實應依證據認定之，無證據不得推定其犯罪事實，又不能證明被告犯罪
    者，應諭知無罪之判決，刑事訴訟法第一百五十四條及第三百零一條第一項分別
    定有明文。又事實之認定應憑證據，如未發現相當證據，或證據不足以證明，自
    不能以推測或擬制之方法，以為裁判之基礎；又認定犯罪事實應依證據，被告否
    認犯罪事實所持之辯解，縱屬不能成立，仍非有積極證據足以證明其犯罪行為，
    不能遽為有罪之認定，此有最高法院四十年台上字第八十六號、三十年上字第一
    八三一號判例可參。
四、經查：被告於八十八年七月十五日十五時十五分許，在桃園縣中壢市○○○路○
    段二二三巷八九弄二四號六樓住所，為警查獲扣案之黑色皮夾一只，皮夾內有上
    述甲○○所失竊之物品，是上開贓物卻曾為被告所持有中無誤，惟被告自警訊始
    及偵審中均一再否認於上開時地有竊取甲○○之皮包及皮夾內之物品，而被告持
    有物品之原因有多種可能，尚不能以該贓物在被告持有中，即逕推論該贓物為被
    告所竊，況警方查獲上開贓物之日距離失竊時間（即同年七月六日）已近十日，
    實難僅憑被告持有上開贓物即推論為被告所竊，尚應調查其他積極之證據，認被
    告確有於前開時、地下手行竊，始足當之。而被害人甲○○於警訊及本院審理中
    均稱不認識被告，不知道皮包為何人所竊等語，是亦依不能依被害人之指述而推
    認為被告所竊；又被告所辯稱上開在住處所查獲甲○○所失竊之物品是友人「阿
    呆」、「阿文」、「小黑」攜來留在家中未帶走等語，所辯情節非無可能，且遍
    查全卷，並無任何積極證據足認被告於上開時地有下手竊取被害人之物品，亦火
    能僅因被告無法提出其友人之真實姓名、年籍供本院調查，即謂被告辯解不足採
    信，且如前述，縱被告前開辯解不足採，亦不足推認被告為真正行竊之人。
五、此外，復查無其他積極證據足資證明被告有何竊盜犯行，犯罪不能證明，自應為
    被告無罪之諭知。
據上論斷，應依刑事訴訟法第三百零一條第一項判決如主文。
本案經檢察官王怡菁到庭執行職務。
中      華      民      國       八十九     年    二      月    九      日
                                臺灣桃園地方法院刑事第四庭
                                      法  官  孫  惠  琳
右正本證明與原本無異。
如不服本判決，應於判決送達後十日內，向本院提出上訴狀。
                                      書記官  劉  飛  龍
中      華      民      國       八十九     年    二      月    十五    日


司法院資訊處製作；財團法人民間司法改革基金會備份。
